【裁判字號】    89,交抗,426
【裁判日期】    890602
【裁判案由】    聲明異議
【裁判全文】
臺灣高等法院臺中分院交通事件裁定                八十九年度交抗字第四二六號
    抗  告  人
    即受處分人  甲○○
右列受處分人因違反道路交通管理處罰條例聲明異議案件，對於台灣苗栗地方法院於
八十九年四月十六日所為之裁定（八十九年度交聲字第九號）不服，提起抗告，本院
裁定如左：
        主  文
抗告駁回。
        理  由
一、原審法院裁定意旨略以：揆諸交通警員製單舉發違反道路交通管理處罰條例所列
    之違規事實，本質上為行政處分，係公務員基於職務上權力，依法就特定之公法
    具體事件所為之單方行政行為，基於公務員為公法上行為具有公信力之原則，該
    行政行為當可被推定為真正，其據以依法處分之事實認定亦為正確無誤，此與民
    事訴訟法第三百五十五條第二項規定「文書依其程式及意旨得認作公文書者，推
    定其為真正」之情形相同，本此公信原則，乃立法者賦予行政機關制定違反道路
    交通事件統一裁罰標準及處理細則，使執勤警員得當機處分，以維護交通秩序、
    安全之行政目的。反之，若謂公務員一切行政行為均需預留證據以證其實，則國
    家行政勢必窒礙難行，據此，刑事訴訟法就犯罪證據有關規定中，與屬於行政秩
    序罰之交通違規裁罰本質不合之部分，自不在準用之列。又依據中華民國道路交
    通號誌規定：行車管制號誌黃燈表示紅色燈號即將顯示，用以警告車輛駕駛人及
    行人，屆時將失去通行路權；閃光綠燈，表示綠燈時段終了，尚未進入交岔路口
    之車輛及行人儘可能不超越停止線或進入路口。則異議人供稱在三公尺前已見綠
    燈轉為黃燈，參考上開交通號誌說明，異議人應減速慢行準備停車，並非快速通
    過，依規定係進入路口之車輛見綠燈轉為黃燈才可快速通過。從而，本件異議人
    誤解法規，且未能提出有利證據以資證明未闖紅燈，復查無何證據足認執勤員警
    有捏造事實違法取締之情事，則其本於維護交通秩序、安全之職責所為舉發，自
    應受到合法、正確之推定，異議人空言辯稱並未闖紅燈云云，即難採信。原處分
    機關據前揭違規單之記載援引首開規定，裁處罰鍰一千二百元（即新台幣三千六
    百元）並無不當，因而認為抗告人之異議為無理由，而予裁定駁回。
二、查抗告人於民國八十八年十二月八日十八時五十分許，駕駛車號ＡＪＨ－一二六
    號重機車，行經台北市○○路與館前路口，當時襄陽路號已轉換成紅燈，館前路
    為綠燈誌，抗告人在上述路口未依號誌指示闖紅燈之事實，有原審卷附台北市政
    府警察局舉發違反道路交通管理事件通知單、台北市政府警察局中正第一分局八
    十九年一月六日北市警中正一分交字第八八六二九九０六００號函等影本可稽，
    事證甚明。抗告人徒以：伊在路口見燈號由綠燈轉為黃燈，即快速通過，並未闖
    紅燈，警員要求出示證件，伊不同意，後由另一警員說服後簽名後，並未闖紅燈
    ，舉發有誤等語置辯，核無可採。又抗告意旨所指：原裁定之原本及其正本理由
    欄內關於將「重型機車、台北市」誤載為「自用小客車、苗栗縣苗栗市○○街口
    」乙節，已經原審法院於八十九年四月二十九日裁定予以更正。本件原審裁定駁
    回抗告人之異議，核無不當，抗告為無理由，應予駁回。
三、據上論結斷，應依道路交通案件處理辦法第二十六條，刑事訴訟法第四百十二條
    ，裁定如主文。
中      華      民      國    八十九     年      六       月     二     日
                                  臺灣高等法院臺中分院交通法庭
                          審判長法  官  江  錫  麟
                                            法  官  蔡  聰  明
                                            法  官  蕭  廣  政
右正本證明與原本無異。
不得再抗告
                                            書記官  謝  雅  惠
中      華      民      國    八十九     年      六       月     五     日
                                                                        Ｑ


司法院資訊處製作；財團法人民間司法改革基金會備份。
